臺灣臺中地方法院民事判決
111年度中簡字第3509號
原      告  AB000-H111048（真實姓名及住所詳卷）
被      告  曾祥林  

上列被告因違反性騷擾防治法案件（111年度簡字第782號），原
告提起損害賠償之刑事附帶民事訴訟，經本院刑事庭移送前來（
111年度簡附民字第141號），本院於民國111年12月2日言詞辯論
終結，判決如下：
　　主　　　文
被告應給付原告新臺幣3萬元，及自民國111年8月6日起至清償日
止，按週年利率百分之5計算之利息。
原告其餘之訴駁回。
本判決原告勝訴部分得假執行。
    事實及理由
一、程序方面：
    按行政機關、司法機關及軍法機關所製作必須公示之文書，
    不得揭露被害人之姓名、出生年月日、住居所及其他足資識
    別被害人身分之資訊，性侵害犯罪防治法第12條第2項定有
    明文；次按裁判及其他必須公示之文書，不得揭露足以識別
    被害人身分之資訊如確有記載之必要，得僅記載其姓氏、性
    別或以使用代號之方式行之，亦為法院辦理性侵害犯罪案件
    應行注意事項第3條第1項所明定。查本件原告起訴主張被告
    對其有性騷擾之侵權行為，雖性騷擾防治法無類似上開隱匿
    被害人身分資訊之規定，然為避免造成原告之二度傷害，故
    類推適用性侵害犯罪防治法第12條第2項之規定，本件判決
    關於原告之姓名、年籍、住居所及其他足資識別其身分之資
    料爰不予以揭露記載，而使用本判決當事人欄所載代號方式
    為之，並製作各該代號與相對應當事人之姓名對照表附卷，
    合先敘明。
二、原告主張：
　　兩造為鄰居，原告於民國110年11月1日18時許，在臺中市西
    屯區中清西二街○（地址詳卷）被告經營之商店，受託為被
    告按摩、推拿後欲離開之際，被告竟以手拍打原告臀部1下
    ，並表示「我老婆受傷了，很久沒有做愛了」等語，而對原
    告為性騷擾之不法侵權行為，侵害原告之人格權，原告精神
    痛苦不堪，。爰依民法第184條第1項前段、民法第195條第1
    項、性騷擾防治法第9條第1項、第2項規定，請求被告賠償
    精神慰撫金等語，並聲明：被告應給付原告新臺幣300,000
    元，及自起訴狀繕本送達翌日起至清償日止，按週年利率百
    分之5計算之利息。
三、被告則以：
　　對原告主張之事實不爭執，且願意賠償20,000元等語置辯。
    並聲明：原告之訴駁回。　　
四、本院之判斷：
㈠、原告主張上開事實，為被告所不爭執，而被告所犯違反性騷
    擾防治法第25條之性騷擾犯行，業經本院以111年度簡字第7
    82號判決判處罪刑確定，有該刑事判決、臺灣臺中地方檢察
    署檢察官起訴書（案號：111年度偵字第14891號）附卷可稽
    （見本院卷第17-25頁），並經本院依職權調取上開刑事卷
    宗（含偵卷）查閱屬實，是堪信原告之主張為真正。
㈡、按因故意或過失，不法侵害他人之權利者，負損害賠償責任
    。不法侵害他人之身體、健康、名譽、自由、信用、隱私、
    貞操，或不法侵害其他人格法益而情節重大者，被害人雖非
    財產上之損害，亦得請求賠償相當之金額，民法第184條第1
    項前段、第195條第1項前段定有明文。次按對他人為性騷擾
    者，負損害賠償責任。前項情形，雖非財產上之損害，亦得
    請求賠償相當之金額，其名譽被侵害者，並得請求回復名譽
    之適當處分，性騷擾防治法第9條第1項、第2項亦有明定。
    被告對原告為上開性騷擾之不法侵權行為，侵害原告身體自
    主之人格法益，且原告因被告性騷擾後，造成心理不安及陰
    影，其精神受相當之痛苦，至為明顯，是原告請求被告賠償
    精神慰撫金，自屬有據。
㈢、按慰藉金之賠償須以人格權遭遇侵害，使精神上受有痛苦為
    必要，其核給之標準固與財產上損害之計算不同，然非不可
    斟酌雙方身分、資力與加害程度、被害人所受痛苦、及其他
    各種情形核定相當之數額。查原告為臺中技術學院畢業，已
    婚、育有2位子女，現從事採購，月薪為30,000元，名下有
    機車2輛；而被告為高中畢業，已婚，2位子女均已成年，經
    營雜貨店，月薪約為60,000元，名下沒有財產，業據兩造於
    分別陳明在卷（見本院卷第40、41頁），且經本院依職權調
    取稅務電子閘門所得及財產調件明細表在卷可佐（置於本院
    卷證物袋）。玆審酌前述兩造之教育程度、身分地位、經濟
    狀況、被告不法行為態樣、原告所受痛苦等一切情狀，認原
    告請求被告賠償精神慰撫金30,000元應屬適當。原告逾此範
    圍之請求，尚屬無據。
五、綜上所述，原告依侵權行為之法律關係，請求被告給付30,0
    00元，及自起訴狀繕本送達翌日（即111年8月6日）起至清
    償日止，按週年利率百分之5計算之利息，為有理由，應予
    准許；逾此部分之請求，則無理由，應予駁回。
六、本判決原告勝訴部分，係就民事訴訟法第427條第2項第12款
    所定適用簡易程序訴訟事件所為被告敗訴之判決，依同法第
    389條第1項第3款之規定，依職權宣告假執行。　　
七、本件原告係於刑事訴訟程序提起民事訴訟，經本院刑事庭裁
    定移送前來，依刑事訴訟法第504條第1項規定，無庸繳納裁
    判費，且本件訴訟繫屬期間亦未增生訴訟費用事項，故無訴
    訟費用負擔問題，併予敘明。
八、本件事證已明，兩造其餘之攻擊或防禦方法及所用之證據，
    經本院斟酌後，認為均不足以影響本判決之結果，爰不逐一
    論列，附此敘明。　
九、據上論結，原告之訴一部有理由，一部無理由，判決如主文
    。　　
中　　華　　民　　國　　111 　年　　12　　月　　16　　日
                  臺中簡易庭  法　官  李立傑
以上為正本係照原本作成。
如不服本判決，應於送達後20日內，向本院提出上訴狀並表明上
訴理由，如於本判決宣示後送達前提起上訴者，應於判決送達後
20日內補提上訴理由書（須附繕本）。如委任律師提起上訴者，
應一併繳納上訴審裁判費。
中　　華　　民　　國　　111 　年　　12　　月　　16　　日
                              書記官  洪加芳